【裁判字號】    98,訴,2130
【裁判日期】    990129
【裁判案由】    清償借款
【裁判全文】
臺灣高雄地方法院民事判決              98年度訴字第2130號
原      告  彰化商業銀行股份有限公司
法定代理人  甲○○
訴訟代理人  丙○○
被      告  乙○○
訴訟代理人  丁○○
上列當事人間請求清償借款事件，經本院於民國99年1 月26日言
詞辯論終結，判決如下：
    主  文
被告應給付原告新臺幣壹佰伍拾萬肆仟肆佰貳拾元，及自民國九
十三年九月二十五日起至清償日止，按週年利率百分之十一點五
計算之利息，暨自民國九十三年九月二十五日起至清償日止，按
週年利率百分之二點三計算之違約金。
訴訟費用新臺幣壹萬伍仟玖佰肆拾玖元由被告負擔。
    事實及理由
一、原告主張：訴外人蘇美蓮於民國89年12月16日邀同訴外人蘇
    萬益及被告擔任連帶保證人，向前車城農會借款新台幣（下
    同）1,979,000 元，並約定借款期間自89年12月16日至91年
    1 月16日止、利息按週年利率百分之11.5% 計付，延遲履行
    給付本金或利息時，除仍按上開利率計息外，並應加計其逾
    期在6 個月以內者，按上開利率10％，逾期在6 個月以上者
    ，按上開利率20％計算之違約金。嗣原告於90年9 月14日起
    受讓車城地區農會信用部及其營業所必須之財產，故原告即
    為本案件之受讓債權人，而前開債務人等自90年1 月16日起
    即未依約按期繳款，業經原告聲請拍賣擔保品受償1,195,68
    1 元，被告尚積欠如主文第1 項所示之本金、利息及違約金
    未清償。為此，爰基於消費借貸及連帶保證之法律關係，起
    訴請求判決如主文第1 項所示。
二、被告對於原告起訴主張之事實及請求之金額並不爭執，惟辯
    稱：違約金過高，請求准予酌減云云。
三、按稱消費借貸者，謂當事人約定，一方移轉金錢或其他代替
    物之所有權於他方，而他方以種類、品質、數量相同之物返
    還之契約；又借用人應於約定期限內，返還與借用物種類、
    品質、數量相同之物；另遲延之債務，以支付金錢為標的者
    ，債權人得請求依法定利率計算之遲延利息，但約定利率較
    高者，仍從其約定利率，民法第474 條第1 項、第478 條、
    第233 條第1 項分別定有明文。又稱保證者，謂當事人約定
    ，一方於他方之債務人不履行債務時，由其代負履行責任之
    契約，民法第739 條亦定有明文。
四、經查，本件原告主張之事實，業據其提出統一農貸借據、連
    帶保證書、徵信報告表、約定書、同意書、債權計算表、民
    事聲請強制執行狀、屏東地方法院院執行處定於92年9 月29
    日實施債權分配之通知書及91年執字第13927 號強制執行金
    額計算書分配表等為證，又被告雖到庭抗辯違約金過高，然
    未提出任何證據資料供本院斟酌，經本院依上開證據所載清
    償期限、方式、利息並受償數額為調查之結果，與原告所述
    之事實相符，堪認原告主張內容為真，係屬可採。揆諸前揭
    說明，原告依消費借貸及連帶保證之法律關係，請求被告給
    付如主文第1 項所示之本金、利息及違約金，即屬正當，應
    予准許。
五、據上論結，本件原告之訴為有理由，依民事訴訟法第78條，
    判決如主文。
中    華    民    國    99    年     1     月     29  日
                  民事鳳山分庭    法  官  林意芳
以上正本係照原本作成。
如不服判決，應於送達後二十日內，向本院提出上訴狀並表明上
訴理由，如於判決送達前提起上訴者，應於判決送達後十日內補
提上訴理由書（須附繕本）。
中    華    民    國    99    年    2     月    1     日
                                  書記官  劉國偉

司法院資訊處製作；財團法人民間司法改革基金會備份。
